【裁判字號】    99,交聲,415
【裁判日期】    990513
【裁判案由】    聲明異議
【裁判全文】
臺灣彰化地方法院交通事件裁定         99年度交聲字第415號
原處分機關    交通部公路總局臺中區監理所彰化監理站
異  議  人
即受處分人    甲○○
上列受處分人因違反道路交通管理處罰條例案件，對於交通部公
路總局臺中區監理所彰化監理站民國98年11月30日所為之裁決（
彰監四字第裁64-6468B0001號），聲明異議，本院裁定如下：
    主    文
異議駁回。
    理    由
一、原處分意旨略以：異議人即受處分人甲○○因「在六個月內
    ，駕照違規記點共達6 點以上者」，經原處分機關於民國98
    年11月30日以彰監四字第裁64-6468B0001號，為「吊扣駕駛
    執照一個月，並應接受道路交通安全講習」之裁決，於法並
    無不合等語。
二、聲明異議意旨略以：異議人出外工作，未收到駕照註銷裁決
    書，懇請法官另為裁定，爰依法聲明異議。
三、按受處分人不服道路交通管理處罰條例第8 條主管機關所為
    之處罰，得於接到裁決書之翌日起二十日內，向管轄地方法
    院聲明異議；又交通法庭認聲明異議不合法律上之程式或其
    異議權已經喪失者，應以裁定駁回之，但其不合法律上之程
    式可補正者，應先定期命為補正，逾期不補正者，即予駁回
    ，道路交通管理處罰條例第87條第1 項、道路交通案件處理
    辦法第18條分別定有明文。
四、次按處理違反道路交通管理事件，有關文書送達之程序，依
    行政程序法之規定，違反道路交通管理事件統一裁罰基準及
    處理細則第5 條定有明文。又送達，於應受送達人之住居所
    、事務所或營業所為之；於應送達處所不獲會晤應受送達人
    時，得將文書付與有辨別事理能力之同居人、受雇人或應送
    達處所之接收郵件人員；應受送達人或其同居人、受雇人、
    接收郵件人員無正當理由拒絕收領文書時，得將文書留置於
    應送達處所，以為送達；送達，不能依前二條規定為之者，
    得將文書寄存送達地之地方自治或警察機關，並作送達通知
    書兩份，一份黏貼於應受送達人住居所、事務所、營業所或
    其就業處所門首，另一份交由鄰居轉交或置於該送達處所信
    箱或其他適當位置，以為送達；前項情形，由郵政機關為送
    達者，得將文書寄存於送達地之郵政機關，行政程序法第72
    條第1 項本文、第73條第1 、3 項、第74條第1 、2 項分別
    定有明文。是文書之送達，應以受送達人之住居所地為送達
    處所，如未獲會晤應受送達人時，則可將文書寄存於送達地
    之郵政機關，以資適法。
五、查異議人之戶籍地及車籍地，均設於「彰化縣埔心鄉○○村
    ○○路○ 段267 號」，迄未為任何遷移紀錄，此有卷附之個
    人基本資料查詢結果表及證號查詢汽車駕駛人等資料可參。
    又異議人並未辦理住居所地址申請，此復有交通部公路總局
    臺中區監理所彰化監理站99年5 月3 日中監彰字第09900113
    98號函足佐，是異議人之車籍地與戶籍地係為同一，且無辦
    理住居所地址申請，實難責令原處分機關必需實際調查違規
    行為人之實際住居所或工作地點，原處分機關將上揭「彰監
    四字第裁64-6468B0001號，裁處異議人吊扣駕駛執照一個月
    ，並應接受道路交通安全講習」之裁決書，於98年12月18日
    寄存於異議人戶籍所在地之埔心郵局，依前開行政程序法之
    送達規定，原處分機關所為之寄存送達，當生合法送達效力
    。本件寄存送達既為合法，異議人如對原處分機關前開裁決
    不服欲提起異議，應於本件裁決書合法送達之翌日起算20日
    內為之，方屬適法，而異議人卻遲於99年4 月20日始向原處
    分機關提出聲明異議狀，業經本院審閱卷附之異議人聲明異
    議狀上所蓋原處分機關公文收文專用章屬實，是異議人之聲
    明異議顯已逾20日之異議期間，揆諸上揭規定及說明，本件
    異議人之聲明異議顯然不合法律上程式，且無從補正，異議
    人以其外出工作未收到駕照註銷裁決書為由提出異議，本件
    異議無論從異議期間或文書送達部分，均無理由，應予駁回
    。
六、至於異議人因「在六個月內，違規記點共達6 點以上者」，
    遭原處分機關為「吊扣駕駛執照一個月，並應接受道路交通
    安全講習」之裁決，其緣自於異議人分別於98年5 月20日為
    警當場舉發「裝載未依規定覆蓋，污水沿途滲露」記違規點
    數1 點、98年6 月12日「載運未依規定過磅、沿途滲露」記
    違規點數2 點、98年8 月17日「行車速度超過速限」記違規
    點數1 點、98年10月5 日「未依號誌指示左轉」記違規點數
    1 點、98年11月16日「行車速度超過速限」記違規點數1 點
    ，合計違規點數6 點，此5 筆違規案均為當場舉發案件，違
    規單當場收受，該罰鍰已辦理繳納結案，有同上之交通部公
    路總局臺中區監理所彰化監理站99年5 月3 日中監彰字第09
    90011398號函及後附違規舉發通知單在卷足參。異議人上揭
    5 次違規時間確係在6 個月之內，其違規點數合計既已達6
    點，原處分機關依同條例第63條第3 項：「汽車駕駛人在六
    個月內，違規記點共達6 點以上者，吊扣駕駛執照一個月」
    之規定，逕予以裁罰，尚無不合，附此敘明。
七、綜上所述，異議人為本件異議之提起，早已逾20日之法定期
    間，其異議不合法律上之程式，應予以駁回。
八、據上論斷，應依道路交通管理處罰條例第87條第1 項、第2
    項、道路交通案件處理辦法第18條前段，裁定如主文。
中    華    民    國    99    年    5     月    13    日
                  交通法庭法  官  李淑惠
以上正本證明與原本無異。
如不服本裁定，應於裁定送達後5日內，向本院提出抗告狀(須附
繕本)。
中    華    民    國    99    年    5     月    13    日
                          書記官  張清秀

司法院資訊處製作；財團法人民間司法改革基金會備份。
